臺灣高雄地方法院刑事判決　　　　　110年度審交易字第809號
公　訴　人　臺灣高雄地方檢察署檢察官
被　　　告　朱志偉



上列被告因公共危險案件，經檢察官聲請以簡易判決處刑（110
年度速偵字第2277號），本院認不宜以簡易判決處刑（原案號：
110 年交簡字第2148號），改行通常程序審理，因被告於準備程
序中就被訴事實為有罪之陳述，經本院告知簡式審判程序之旨，
並聽取當事人之意見後，裁定由受命法官獨任進行簡式審判程序
，茲判決如下：
    主  文
朱志偉犯不能安全駕駛動力交通工具罪，累犯，處有期徒刑柒月
，併科罰金新臺幣貳萬伍仟元，罰金如易服勞役，以新臺幣壹仟
元折算壹日。
    事  實
一、朱志偉於民國110 年8 月26日6 時許，在高雄市楠梓區右昌
    路某檳榔攤飲用保力達藥酒後，明知吐氣所含酒精濃度達每
    公升0.25毫克以上者，已不得駕駛動力交通工具，仍在吐氣
    酒精濃度已逾上開標準之情形下，基於不能安全駕駛動力交
    通工具之犯意，於同日6 時10分許，駕駛車牌號碼000-0000
    號普通重型機車上路，嗣於同日7 時30分許，行經高雄市三
    民區大順二路與建興路口時，因違規行駛於人行道上而為警
    攔查，經警發覺其酒氣濃厚，遂於同日7 時44分許對其實施
    吐氣酒精濃度測試，測得其吐氣所含酒精濃度達每公升0.57
    毫克，始悉上情。
二、案經高雄市政府警察局三民第二分局報告臺灣高雄地方檢察
    署檢察官偵查後聲請簡易判決處刑。
    理  由
一、本件被告朱志偉所犯係死刑、無期徒刑、最輕本刑為3 年以
    上有期徒刑以外之罪，亦非屬高等法院管轄第一審之案件，
    其於準備程序進行中就被訴事實為有罪之陳述，經受命法官
    告知簡式審判程序之旨，並聽取當事人之意見後，本院認適
    宜改依簡式審判程序進行，爰依刑事訴訟法第273 條之1 第
    1 項、第284 條之1 規定，由本院裁定進行簡式審判程序。
    又本件之證據調查，依刑事訴訟法第273 條之2 之規定，不
    受同法第159 條第1 項、第161 條之2 、第161 條之3 、第
    163 條之1 及第164 條至第170 條規定之限制，合先敘明。
二、上開犯罪事實，業據被告於警詢、偵查中及本院審理時坦承
    不諱，並有高雄市政府警察局三民第二分局酒精濃度呼氣測
    試報告、呼氣酒精測試器檢定合格證書、車輛詳細資料報表
    、高雄市政府警察局舉發違反道路交通管理事件通知單等件
    在卷足憑（見警卷第13、15、23、31頁），足認被告前揭任
    意性自白確與事實相符，應堪採信。從而，本件事證明確，
    被告犯行堪以認定，應依法論罪科刑。
三、論罪科刑
  ㈠核被告所為，係犯刑法第185 條之3 第1 項第1 款之不能安
    全駕駛動力交通工具罪。
  ㈡被告前因不能安全駕駛致生公共危險罪，分別經臺灣橋頭地
    方法院以108 年度交易字第32號、108 年度審交易字第217
    號判決判處有期徒刑10月、9 月確定，上開2 罪嗣經同法院
    以108 年度聲字第1281號裁定應執行有期徒刑1 年4 月確定
    ，於109 年11月26日縮短刑期假釋並付保護管束，於109 年
    12月27日保護管束期滿假釋未經撤銷視為執行完畢等情，有
    臺灣高等法院被告前案紀錄表在卷可佐。其於有期徒刑執行
    完畢後，5 年內故意再犯本件有期徒刑以上之罪，為累犯。
    又依被告本案之犯罪情節，並無量處法定最低本刑之可能，
    縱依累犯之規定加重其最低本刑，尚與刑法罪刑相當原則無
    違，是參酌司法院大法官釋字第775 號解釋意旨，本件應依
    刑法第47條第1 項規定加重其刑。
  ㈢爰以行為人之責任為基礎，審酌被告明知飲酒將顯著降低自
    身之思考、判斷及控制能力，酒後貿然駕車因而極易肇致交
    通事故，對自己及其他用路人之生命、身體、財產均具高度
    潛在危害，卻仍執意於酒後吐氣所含酒精濃度達每公升0.57
    毫克之情形下，貿然騎乘機車於市區道路，罔顧公眾安全甚
    劇，行為實屬不當；又被告先前尚有數次違犯同一罪名之前
    案紀錄，本件則為被告第10次為酒後駕車之犯行，足徵其已
    有多次漠視道路交通安全、藐視國家禁制法令之情形，亦彰
    顯其均未能因前案科刑而心生悔悟、警惕，是本件量刑自應
    不宜過輕（惟構成累犯部分不予重複評價）；惟念及被告犯
    後已坦承犯行，犯後態度尚可，且本件幸未肇事致生實害之
    危害程度，兼衡被告自陳其因從事工地粗工而飲用保力達提
    神之酒駕原因，以及其於於警詢及本院審理中自述之智識程
    度、職業、收入暨家庭生活狀況（見警卷第5 頁、本院卷第
    35頁至第36頁）等一切具體情狀，量處如主文所示之刑，罰
    金刑部分並諭知易服勞役之折算標準，以資懲儆，亦希冀被
    告歷經本件偵審程序及刑之宣告，能確實理解、檢討自身行
    為之危險性，往後不再執意酒後輕率上路。
據上論斷，應依刑事訴訟法第452 條、第273 條之1 第1 項、第
299 條第1 項前段，刑法第185 條之3 第1 項第1 款、第47條第
1 項、第42條第3 項前段，刑法施行法第1 條之1 第1 項，判決
如主文。
本案經檢察官羅水郎聲請以簡易判決處刑，檢察官李怡增到庭執
行職務。
中    華    民    國  110     年    11    月    24    日
                  刑事第六庭    法  官  莊維澤
以上正本證明與原本無異。
如不服本判決應於收受送達後20日內向本院提出上訴書狀，並應
敘述具體理由；如未敘述上訴理由者，應於上訴期間屆滿後20日
內向本院補提理由書（均須按他造當事人之人數附繕本）「切勿
逕送上級法院」。
中    華    民    國  110     年    11    月    24    日
                                書記官  吳韻芳
附錄論罪科刑法條：
刑法第185條之3第1項
駕駛動力交通工具而有下列情形之一者，處2 年以下有期徒刑，
得併科20萬元以下罰金：
一、吐氣所含酒精濃度達每公升零點二五毫克或血液中酒精濃度
    達百分之零點零五以上。
二、有前款以外之其他情事足認服用酒類或其他相類之物，致不
    能安全駕駛。
三、服用毒品、麻醉藥品或其他相類之物，致不能安全駕駛。